【裁判字號】    92,訴,184
【裁判日期】    920430
【裁判案由】    違反毒品危害防制條例
【裁判全文】
臺灣屏東地方法院刑事判決                          九十二年度訴字第一八四號
    公  訴  人  臺灣屏東地方法院檢察署檢察官
    被      告  甲○○
右列被告因違反毒品危害防制條例案件，經檢察官提起公訴（九十二年度毒偵字第三
一七號），本院判決如左：
     主  文
甲○○連續施用第一級毒品，累犯，處有期徒刑捌月；又連續施用第二級毒品，累犯
，處有期徒刑肆月，扣案之第二級毒品含袋重零點壹公克，及含第二級毒品殘渣之吸
食器壹組，均沒收銷毀之；應執行有期徒刑拾月，扣案之第二級毒品含袋重零點壹公
克，及含第二級毒品殘渣之吸食器壹組，均沒收銷毀之。
     事  實
一、甲○○前因違反肅清煙毒條例、麻醉藥品管理條例案件，經本院分別判處有期徒
    刑三年二月、六月，並定其應執行刑為三年六月確定，於民國八十八年一月三日
    假釋期滿執行完畢，又前因施用毒品案件，經法院裁定送觀察、勒戒後，認無繼
    續施用毒品之傾向，經臺灣士林地方法院於八十七年十二月二十二日，以八十七
    年度易字第七二四號判決免刑確定。詎其仍不知警惕，於五年內復另基於概括之
    犯意，自八十九年一月某日起至九十二年二月十四日晚間八時許止，連續在其位
    於屏東縣內埔鄉○○村里○路八九號住處內，分別施用第一級毒品海洛因及第二
    級毒品安非他命多次，嗣於九十二年二月十五日下午二時五十分許，在同縣萬巒
    鄉萬巒大橋附近為警查獲，並扣得前開第二級毒品安非他命含袋重０點二公克（
    因鑑驗耗損０點一公克），及含第二級毒品安非他命殘渣之吸食器一組。其後經
    本院於九十二年二月十六日，以九十二年度毒聲字第一六六號裁定送觀察、勒戒
    後，認有繼續施用毒品之傾向。
二、案經屏東縣警察局潮州分局報請臺灣屏東地方法院檢察署檢察官偵查起訴。
     理  由
一、右揭事實，訊據被告甲○○於本院審理時坦承不諱，且有前開查獲之物扣案可稽
    ，而該扣案物中之白色晶體經送驗結果確為第二級毒品安非他命，有高雄醫學大
    學附設中和紀念醫院九十一年四月十一日管藥認可字第五號檢驗報告一份附卷可
    佐，又被告為警查獲所採集尿液，經送驗結果，呈嗎啡及甲基安非他命陽性反應
    ，亦有屏東縣衛生局九十二年二月二十七日屏縣衛檢六字第０二００八六號麻醉
   藥品類委託檢驗結果通知書一紙在卷可證，堪認被告上開自白確與事實相符，足
    以採信。又被告前因施用毒品案件，經法院裁定送觀察、勒戒後，認無繼續施用
    毒品之傾向，經臺灣士林地方法院於八十七年十二月二十二日，以八十七年度易
    字第七二四號判決免刑確定，有臺灣屏東地方法院檢察署刑案資料查註紀錄表、
    臺灣高等法院被告全國前案紀錄表各一份附卷足憑，其於五年內再犯毒品危害防
    制條例第十條之罪，經本院裁定送觀察、勒戒後，認有繼續施用毒品傾向，有本
    院九十二年度毒聲字第一六六號裁定，及臺灣屏東看守所九十二年三月五日屏所
    衛字第０九二００００三五二號函送之有無繼續施用毒品傾向證明書各一紙附卷
    可參，事證明確，被告犯行洵堪認定。
二、查海洛因、安非他命分為毒品危害防制條例第二條第二項第一款、第二款規定之
    毒品，是被告所為，係犯同條例第十條第一項、第二項之施用第一級、第二級毒
    品罪。被告持有第一級、第二級毒品之低度行為，應為施用之高度行為所吸收，
    不另論罪。又上開二罪間，行為互異，罪名不同，應分論併罰。再被告所為數次
    施用第一級、第二級毒品行為，時間緊接，所犯罪名相同，顯係出於概括之犯意
    為之，為連續犯，爰均依法各以一罪論，並加重其刑。被告有事實欄所載論罪科
    刑執行之情形，有臺灣屏東地方法院檢察署刑案資料查註紀錄表及臺灣高等法院
    被告全國前案紀錄表各一紙在卷可查，其受有期徒刑執行完畢後，五年之內再犯
    有期徒刑以上刑之本罪，為累犯，應依刑法第四十七條規定遞加重其刑。爰審酌
    被告前已有施用毒品前科，有上開刑案紀錄表可查，今再為施用，及其犯罪之動
    機、目的、手段、犯罪所生之危害、犯罪後坦承犯行等一切情狀，分量處如主文
    所示之刑，並定其應執行之刑。扣案之吸食器一組含第二級毒品安非他命殘渣，
    有前開中和紀念醫院之檢驗報告可憑，與第二級毒品安非他命無可析離，應視為
    毒品之一部，連同扣案之第二級毒品安非他命含袋重０點一公克（因鑑耗之安非
    他命０點一公克因已滅失，自無庸為沒收銷毀之諭知），均係毒品危害防制條例
    規定之第二級毒品，均應依同條例第十八條第一項前段規定予以沒收銷毀。
據上論斷，應依刑事訴訟法第二百九十九條第一項前段，毒品危害防制條例第十條第
一項、第二項、第十八條第一項前段，刑法第十一條前段、第五十六條、第四十七條
、第五十一條第五款、判決如主文。
本案經檢察官何克昌到庭執行職務。
中      華      民      國    九十二    年      四      月     三十     日
                                      臺灣屏東地方法院刑事第一庭
                                          審判長法  官  潘正屏
                                                法  官  包梅真
                                                法  官  林世民
右正本證明與原本無異。
如不服本判決應於收受本判決後送達後十日內向本院提出上訴書狀，其未敘述上訴理
由者，並得於提起上訴後十日內向本院補提理由書狀（均須按他造當事人之人數附繕
本 ）「切勿逕送上級法院」
                                               書記官  薛慧茹
中     華      民      國    九十二    年      四      月     三 十    日
附錄論罪科刑法條：
毒品危害防制條例第十條
施用第一級毒品者，處六月以上五年以下有期徒刑。
施用第二級毒品者，處三年以下有期徒刑。


司法院資訊處製作；財團法人民間司法改革基金會備份。
